臺灣高等法院臺南分院刑事裁定
111年度聲字第161號
聲  請  人  
即告訴人    南晃交通器材工業股份有限公司

法定代理人  鄭丞焜
告訴代理人  李育禹律師
上列聲請人聲請交付法庭錄音光碟案件，本院裁定如下：
    主  文
聲請駁回。
    理  由
一、聲請意旨略以：聲請人為本件告訴代理人，因臺灣臺南地方
    法院109年度訴字第1176號案件，告訴人目前上訴二審，為
    期明瞭本院109年度上訴字第526號被告薛柳花業務侵占案件
    於民國109年6月1日、109年6月24日之開庭內容，爰依法庭
    錄音及其利用保存辦法第8條之規定，聲請自費交付法庭錄
    音光碟等語。
二、按法院組織法有關法庭錄音、錄影之規定，業於104年7月1
    日修正公布，並於同年月3日生效，其增訂之第90條之1、之
    3分別明定：「（第一項）當事人及依法得聲請閱覽卷宗之
    人，因主張或維護其法律上利益，得於開庭翌日起至裁判確
    定後6個月內，繳納費用聲請法院許可交付法庭錄音或錄影
    內容。但經判處死刑、無期徒刑或10年以上有期徒刑之案件
    ，得於裁判確定後2年內聲請。（第二項）前項情形，依法
    令得不予許可或限制聲請閱覽、抄錄或攝影卷內文書者，法
    院得不予許可或限制交付法庭錄音或錄影內容。（第三項）
    第一項情形，涉及國家機密者，法院得不予許可或限制交付
    法庭錄音或錄影內容；涉及其他依法令應予保密之事項者，
    法院得限制交付法庭錄音或錄影內容。（第四項）前三項不
    予許可或限制交付內容之裁定，得為抗告。」、「前三條所
    定法庭之錄音、錄影及其利用保存等相關事項之辦法，由司
    法院定之。」。而配合法院組織法之修訂，「法庭錄音及其
    利用保存辦法」亦於104年8月7日修正為「法庭錄音錄影及
    其利用保存辦法」，其中第8條第1項原規定「當事人、代理
    人、辯護人、參加人、程式監理人，經開庭在場陳述之人書
    面同意者，得於開庭翌日起至裁判確定後三十日內，繳納費
    用請求交付法庭錄音光碟。但以主張或維護其法律上利益有
    必要者為限。」修正為「當事人及依法得聲請閱覽卷宗之人
    ，因主張或維護其法律上利益，聲請交付法庭錄音或錄影內
    容時，應敘明理由，由法院為許可與否之裁定。」，其立法
    理由記載：法院組織法第90條之1第1項已增訂當事人及依法
    得聲請閱覽卷宗之人，因主張或維護其法律上利益（如核對
    更正筆錄、他案訴訟所需，或認法院指揮訴訟方式對其訴訟
    權益有影響之虞，欲用以保障其法律上利益等），得繳納費
    用聲請交付法庭錄音或錄影內容之規定，爰配合修正第1項
    ，明定聲請交付法庭錄音、錄影內容應敘明理由，並由法院
    為許可與否裁定之規定等語。準此，當事人及依法得聲請閱
    覽卷宗之人，若因主張或維護其法律上利益，且無法令規定
    得不予許可或限制聲請閱覽、抄錄或攝影卷內文書之情形者
    ，得於開庭翌日起至裁判確定後6個月內，繳納費用聲請法
    院許可交付法庭錄音或錄影內容，以維其訴訟權益。
三、經查，聲請人固依上開法庭錄音錄影及其利用保存辦法第8
    條之規定，聲請交付本院109年度上訴字第526號業務侵占等
    案事件於109年6月1日、109年6月24日之開庭內容。然該案
    業於110年4月7日經最高法院以110年度台上字第2280號判決
    駁回上訴確定，有該案被告薛柳花之臺灣高等法院前案紀錄
    表在卷可參。聲請人迄至111年2月25日始具狀聲請交付上開
    法庭錄音光碟，顯已逾法院組織法第90條之1第1項所定之6
    個月期限，揆諸首開規定及說明，本件聲請於法不合，應予
    駁回。
四、應依刑事訴訟法第220條，裁定如主文。
中　　華　　民　　國　　111 　年　　3 　　月　　3 　　日
                  刑事第四庭    審判長法  官  郭玫利
                                      法  官  林臻嫺
                                      法  官  曾子珍
以上正本證明與原本無異。
如不服本裁定，應於收受本裁定後五日內向本院提出抗告狀。
　　　　　　　　　　　　　　　　　　　書記官  李淑惠
中　　華　　民　　國　　111 　年　　3 　　月　　3 　　日